臺灣臺中地方法院刑事判決
110年度交訴字第345號
公  訴  人  臺灣臺中地方檢察署檢察官
被      告  陳家新


上列被告因肇事逃逸罪等案件，經檢察官提起公訴（110年度偵
字第22699號），本院判決如下：
    主    文
陳家新被訴過失傷害部分，公訴不受理。
    理    由
一、公訴意旨略以：被告陳家新於民國110年4月27日下午4時20
    分許，騎乘車牌號碼000-000號普通重型機車，沿臺中市西
    區民權路由臺灣大道方向行駛，途經該路段與臺灣大道交岔
    路口時，本應注意汽車行駛時，原應注意汽車在同一車道行
    駛時，後車與前車之間應保持隨時可以煞停之距離；及汽車
    行駛時，駕駛人應注意車前狀況，並隨時採取必要之安全措
    施，而應當時之情形，並無不能注意之情事，竟疏未注意，
    致追撞前方同一車道由告訴人車亮儀騎乘之車牌號碼000-00
    00號普通重型機車，致告訴人人車倒地，因此受有右膝擦傷
    之傷害。因認被告涉犯刑法第284條前段之過失傷害罪嫌。
二、按告訴乃論之罪，告訴人於第一審辯論終結前，得撤回其告
    訴；又告訴經撤回者，法院應諭知不受理之判決，且得不經
    言詞辯論為之。另告訴乃論之刑事事件於第一審法院辯論終
    結前，調解成立，並於調解書上記載當事人同意撤回意旨，
    經法院核定者，視為於調解成立時撤回告訴，刑事訴訟法第
    238 條第1 項、第303 條第3 款、第307 條、鄉鎮市調解條
    例第28條第2 項分別定有明文。而所稱「視為撤回其告訴」
    ，係指無庸告訴人再為撤回告訴之表示即生撤回告訴之效力
    （最高法院79年度台非字第199號判決意旨參照）；又所謂
    「當事人同意撤回意旨」，並不以向檢察官或法院為之為必
    要，告訴人如已於調解書內明確表示不追究被告刑事責任，
    即屬已明白表示同意撤回告訴，倘該調解書經法院核定，亦
    應視為於調解成立時撤回告訴，臺灣高等法院暨所屬法院87
    年度法律座談會研討結果亦持相同見解。
三、查被告被訴涉犯刑法第284 條前段之過失傷害罪，依同法第
    287 條前段之規定須告訴乃論。茲告訴人於110 年8 月18日
    與被告就本件過失傷害案件在臺中市中區調解委員會調解成
    立，其中調解書載明：「一、對造人陳家新願意賠償聲請人
    醫藥費、機車修理費及其他一切損失費用共計新台幣（下同
    )參萬元整(含強制險)。二、給付方式：對造人陳家新訂於1
    10年9月10日起至111年2月10日止將參萬元整分為6期，每月
    為一期，每期伍仟元整，於每月10日前匯入聲請人平鎮山仔
    頂郵局帳號：00000000000000000帳戶內。如有一期未付，
    視同全部到期。三、兩造願拋棄本件其餘民事請求權，聲請
    人不追究對造人刑事責任」等語，並經本院於110 年6 月21
    日核定在案等情，有臺中市○區○○○○○000 ○○○○○000號調解書
    在卷可憑（件本院交訴卷第27頁），堪以認定。前開調解筆
    錄所載「聲請人不追究對造人刑事責任」既未將之與第一項
    之「對造人陳家新願意賠償聲請人3萬元整」立於同時履行
    抗辯之地位（如「聲請人願於對造人給付新台幣3 萬元時，
    不追究對造人刑事責任…」）。亦未就該提出「不追究刑事
    責任之意思表示」之給付內容設定期限，則應認已依前引鄉
    鎮市調解條例規定，已為該等「不追究刑事責任」意思表示
    之給付。又細繹前開調解書內容雖載明：「聲請人不追究對
    造人刑事責任」，雖非直接載明「撤回本件過失傷害告訴」
    等語句，惟所謂不追究對造刑事責任，依其文義，除係不對
    被告提起告訴、自訴外，亦包含若前已對被告提起告訴、自
    訴時，嗣為撤回告訴、自訴之意（參見臺灣高等法院87年度
    法律座談會彙編第348 至349 頁）。是以告訴人既已於調解
    書明確表示不追究被告本件過失傷害之刑事責任，則依上開
    鄉鎮市調解條例第28條第2 項之規定，應視為於110 年8 月
    18日調解成立時告訴人已撤回過失傷害部分之告訴，而告訴
    人於111年2月16日於本院準備程序中亦表示確實有撤回告訴
    之意思（見本院交訴卷第47頁），並當庭具狀撤回告訴（見
    本院交訴卷第57頁），爰不經言詞辯論，就被告被訴過失傷
    害部分，逕為諭知不受理之判決。
據上論斷，應依刑事訴訟法第303 條第3 款、第307 條，判決如
主文。 
中　　華　　民　　國　　111 　年　　2 　　月　　 24　 日
            刑事第十八庭  審判長法  官  李昇蓉  
　　　　　　　　　              法  官  李依達
　　　　　　　　　              法  官  侯驊殷
以上正本證明與原本無異。
如不服本判決應於收受送達後20日內向本院提出上訴書狀，並應
敘述具體理由；其未敘述上訴之理由者，應於上訴期間屆滿後20
日內向本院補提理由書（均須按他造當事人之人數附繕本）「切
勿逕送上級法院」。
告訴人或被害人如不服判決，應備理由具狀向檢察官請求上訴，
上訴期間之計算，以檢察官收受判決正本之日起算。
                                書記官  莊玉惠
中　　華　　民　　國　　111 　年　　2 　　月　　25　　日